【裁判字號】    97,訴,638
【裁判日期】    971022
【裁判案由】    違反毒品危害防制條例
【裁判全文】
臺灣新竹地方法院刑事判決               97年度訴字第638號
公  訴  人  臺灣新竹地方法院檢察署檢察官
被      告  甲○○
                    （另案在臺灣新竹監獄執行中）
上列被告因違反毒品危害防制條例案件，經檢察官提起公訴（97
年度毒偵字第966 號），經本院合議庭裁定依簡式審判程序判決
如下：
    主  文
甲○○施用第一級毒品，累犯，處有期徒刑柒月。又施用第二級
毒品，累犯，處有期徒刑陸月。扣案之玻璃頭壹個沒收之。應執
行有期徒刑拾壹月。扣案之玻璃頭壹個沒收之。
    事  實
一、甲○○前曾於民國95年間因詐欺罪及違反妨害兵役治罪條例
    案件，經臺灣桃園地方法院分別於95年11月3 日以95年度壢
    簡字第1437號判處有期徒刑2 月，及於95年10月11日以95年
    度壢簡字第1883號判處有期徒刑3 月，分別於95年12月27日
    及於95年11月10日確定，並均於96年3 月12日易科罰金執行
    完畢。
二、甲○○前曾於89年間因施用毒品案件，經臺灣苗栗地方法院
    裁定送勒戒處所觀察、勒戒，旋因觀察、勒戒後，因認無繼
    續施用毒品傾向，於89年2 月19日執行完畢出所，並經臺灣
    苗栗地方法院於89年2 月16日以88年度少調字第330 號裁定
    不付審理確定。又於89年間因施用毒品案件，經臺灣苗栗地
    方法院裁定送勒戒處所觀察、勒戒，旋因觀察、勒戒後，因
    認無繼續施用毒品傾向，於89年6 月13日執行完畢出所，並
    經臺灣苗栗地方法院於89年6 月12日以89年度少調字第94號
    裁定不付審理確定。其又於95年間因施用毒品案件，經臺灣
    桃園地方法院檢察署檢察官聲請，而經臺灣桃園地方法院於
    95年4 月28日以95年度毒聲字第558 號裁定送勒戒處所觀察
    、勒戒，旋因觀察、勒戒後，因認無繼續施用毒品傾向，於
    95年10月31日執行完畢出所，並經臺灣桃園地方法院檢察署
    檢察官於95年10月27日以95年度毒偵緝字第351 號為不起訴
    處分確定。其又於96年6 月間因施用毒品案件，經臺灣苗栗
    地方法院檢察署檢察官起訴，而經臺灣苗栗地方法院於96年
    10月29日以96年度易字第724 號判處有期徒刑6 月，於96年
    12月4 日確定。
三、甲○○猶不知悔改，於前揭觀察勒戒處分執行完畢5 年內，
    基於施用第一級毒品海洛因之犯意，於96年9 月1 日23時20
    分往前回溯26小時內某時許，在其位於苗栗縣頭份鎮○○里
    ○○街50號之居處，以將海洛因摻入香菸中吸食之方式，施
    用第一級毒品海洛因。又另行起意，並基於施用第二級毒品
    安非他命的犯意，於96年8 月31日6 時30分許，在苗栗縣頭
    份鎮上公園新都市遊藝場，以將安非他命置於玻璃球內，再
    以火燒烤，吸其煙霧之方式，施用第二級毒品安非他命。嗣
    於96年9 月1 日22時5 分許，在苗栗縣竹南鎮○○路與和興
    路口為警盤查時，當場扣得其所有且供施用安非他命所用之
    玻璃頭1 個，並經警將其親採封緘之尿液送驗結果呈可待因
    陽性反應、嗎啡陽性反應、安非他命陽性反應以及甲基安非
    他命陽性反應，因而為警循線查悉上情。
四、案經苗栗縣警察局竹南分局報請臺灣苗栗地方法院檢察署呈
    請臺灣高等法院檢察署核轉臺灣新竹地方法院檢察署檢察官
    偵查起訴。
    理  由
一、本件被告甲○○所犯為毒品危害防制條例第10條第1 項之施
    用第一級毒品罪及同條第2 項之施用第二級毒品罪，均非死
    刑、無期徒刑、最輕本刑為三年以上有期徒刑之罪，或高等
    法院管轄第一審之案件，被告於本院準備程序進行中，就被
    訴事實為有罪之陳述，經本院合議庭認合於新修正刑事訴訟
    法第273 條之1 第1 項之規定，裁定進行簡式審判程序，合
    先敘明。
二、訊據被告甲○○對於上揭時地以如事實欄所示方法，分別施
    用第一級毒品海洛因及第二級毒品安非他命等情坦承不諱，
    而經警將被告親採封緘之尿液送驗結果，確呈可待因陽性反
    應、嗎啡陽性反應、安非他命陽性反應以及甲基安非他命陽
    性反應等情，有採尿同意書、苗栗縣警察局竹南分局偵辦違
    反毒品危害防制條例案件尿液鑑驗代碼對照表、濫用藥物尿
    液檢驗檢體監管紀錄表正修科技大學超微量研究科技中心於
    96年9 月14日所出具之檢驗報告各1 份附卷足憑，此外，並
    有玻璃頭1 支扣案足資佐證及玻璃頭照片1 幀附卷足參，足
    見被告所為前開自白，確與事實相符而堪採信。
三、再者，被告前曾於89年間因施用毒品案件，經臺灣苗栗地方
    法院裁定送勒戒處所觀察、勒戒，旋因觀察、勒戒後，因認
    無繼續施用毒品傾向，於89年2 月19日執行完畢出所，並經
    臺灣苗栗地方法院於89年2 月16日以88年度少調字第330 號
    裁定不付審理確定。又於89年間因施用毒品案件，經臺灣苗
    栗地方法院裁定送勒戒處所觀察、勒戒，旋因觀察、勒戒後
    ，因認無繼續施用毒品傾向，於89年6 月13日執行完畢出所
    ，並經臺灣苗栗地方法院於89年6 月12日以89年度少調字第
    94號裁定不付審理確定。其又於95年間因施用毒品案件，經
    臺灣桃園地方法院檢察署檢察官聲請，而經臺灣桃園地方法
    院於95年4 月28日以95年度毒聲字第558 號裁定送勒戒處所
    觀察、勒戒，旋因觀察、勒戒後，因認無繼續施用毒品傾向
    ，於95年10月31日執行完畢出所，並經臺灣桃園地方法院檢
    察署檢察官於95年10月27日以95年度毒偵緝字第351 號為不
    起訴處分確定。其又於96年6 月間，因施用毒品案件，經臺
    灣苗栗地方法院檢察署檢察官起訴，而經臺灣苗栗地方法院
    於96年10月29日以96年度易字第724 號判處有期徒刑6 月，
    於96年12月4 日確定等情，亦有臺灣新竹地方法院檢察署刑
    案資料查註紀錄表、法務部全國檢察官線上查詢刑案人犯在
    監所最新資料報表、被告提示簡表、全國施用毒品案件紀錄
    表、受觀察勒戒人毒品及前科紀錄簡列表、矯正簡表及臺灣
    高等法院被告前案紀錄表各1 份在卷足憑。綜上，本案事證
    已臻明確，被告於前案觀察勒戒處分執行完畢後5 年內再犯
    施用第一級毒品海洛因及施用第二級毒品安非他命之犯行均
    洵堪認定，應予依法論科。
三、按海洛因及安非他命分屬毒品危害防制條例第2 條第2 項第
    1 款所列之第一級毒品及第2 款所列之第二級毒品。核被告
    甲○○所為，係犯毒品危害防制條例第10條第1 項之施用第
    一級毒品罪及同條第2 項之施用第二級毒品罪。至其持有第
    一級毒品海洛因及第二級毒品安非他命後，均進而施用，其
    持有第一級毒品及第二級毒品之低度行為，應分別為施用第
    一級毒品及施用第二級毒品之高度行為所吸收，爰不另論其
    持有第一級毒品罪及持有第二級毒品罪。又被告所為上揭二
    罪間，犯意個別，行為互殊，應分論併罰。又被告前曾於95
    年間因詐欺罪及違反妨害兵役治罪條例案件，經臺灣桃園地
    方法院分別於95年11月3 日以95年度壢簡字第1437號判處有
    期徒刑2 月，及於95年10月11日以95年度壢簡字第1883號判
    處有期徒刑3 月，分別於95年12月27日及於95年11月10日確
    定，並均於96年3 月12日易科罰金執行完畢等情，有臺灣新
    竹地方法院檢察署刑案資料查註紀錄表及臺灣高等法院被告
    前案紀錄表各1 份在卷足按，其於5 年以內再犯本件有期徒
    刑以上之罪，為累犯，應依刑法第47條第1 項規定加重其刑
    。爰審酌被告曾因施用毒品而觀察、勒戒及判處徒刑確定，
    猶不知悔悟，卻再犯本案，顯然自制力薄弱，本案施用毒品
    種類、犯罪手段、情節、所生危害，及被告所為係戕害自身
    身心健康，犯後尚能坦承犯行，態度良好等一切情狀，分別
    量處如主文所示之刑，及定其應執行之刑，以資懲儆。扣案
    之玻璃頭1 個，為被告所有且係供其為上揭施用第二級毒品
    安非他命時所用之物等情，業據被告供述在卷，爰應依刑法
    第38條第1 項第2 款之規定宣告沒收之。
據上論斷，應依刑事訴訟法第273 條之1 第1 項、第299 條第1
項前段，毒品危害防制條例第10條第1 項、第2 項，刑法第11條
前段、第47條第1 項、第38條第1 項第2 款、第51條第5 款，判
決如主文。
本案經檢察官張嘉宏到庭執行職務。
中    華    民    國    97    年    10    月    22    日
                  刑事第一庭    法  官  楊惠芬
以上正本證明與原本無異。
如不服本判決應於收受本判決後10日內向本院提出上訴書狀，上
訴書狀應敘述具體理由。上訴書狀未敘述上訴理由者，應於上訴
期間屆滿後20日內補提理由書狀於本院 (均須按他造當事人之人
數附繕本 )「切勿逕送上級法院」。
中    華    民    國    97    年    10    月    22    日
                                書記官  張懿中
附錄本案論罪科刑法條全文：
毒品危害防制條例第10條第1 項、第2 項：
施用第一級毒品者，處六月以上五年以下有期徒刑。
施用第二級毒品者，處三年以下有期徒刑。


司法院資訊處製作；財團法人民間司法改革基金會備份。
